---
title: "Analiza statystyczna danych dialogowych z serialu Gra o tron"
author: "Mikołaj Wielgos"
date: 21 stycznia 2022 r.
email: wielgos@student.agh.edu.pl
output:
  pdf_document:
    toc: true
toc-title: "Spis treści"
params:
  doc_title: "Analiza statystyczna danych dialogowych z serialu Gra o tron"
---
```{r setup, include=FALSE} 
knitr::opts_chunk$set(warning = FALSE, message = FALSE) 
```

# Wstęp

Projekt na przedmiot Rachunek prawdopodobieństwa i statystyka 2021/22. 

Obejmuje on analizę statystyczną wszystkich kwestii bohaterów w serialu *[Gra o tron](https://en.wikipedia.org/wiki/Game_of_Thrones)*

Źródło danych opracowywanych  *[www.kaggle.com/gopinath15/gameofthrones](https://www.kaggle.com/gopinath15/gameofthrones)*

# Czyszczenie danych

Importujemy pakiet DBI by łączyć się z bazą danych SQLite.
```{r}
library(DBI)
library(dbplot)
library(dplyr)
library(ggplot2)
```

Łączymy się z bazą danych "got-dataset.db"
```{r}
con <- dbConnect(drv=RSQLite::SQLite(), dbname="data/got-dataset.db")
```


Sprawdzamy jakie tabele zawiera baza danych.
```{r}
dbListTables(con)
```

## Puste pola 'Speaker'
Interesują nas kwestie wypowiedziane tylko przez postacie w serialu (wpis Speaker nie może być pusty).
Przykładowy błędny wiersz
```{r}
query <- "
SELECT Text, Speaker, Episode, Season 
FROM [got-dialogues] 
WHERE Speaker=''
LIMIT 1"
dbGetQuery(con, query)
```
Kwerenda usuwająca wiersze (wraz z informacją o ilości usuniętych)
```{r}
query <- "
DELETE
FROM [got-dialogues]
WHERE SPEAKER = ''"
res <- dbSendStatement(con, query)
```

Sprawdzam na ile wierszy miała wpływa kwerenda
```{r}
dbGetRowsAffected(res)
dbClearResult(res)
```
## Kwestie postaci w tle
Usuwamy kwestie postaci w tle, przedstawianych jako np. Woman #4
Przykładowy błędny wiersz
```{r}
query <- "
SELECT Text, Speaker, Episode, Season 
FROM [got-dialogues]
WHERE Speaker LIKE '%#%'
LIMIT 1"
dbGetQuery(con, query)
```
Kwerenda usuwająca wiersze
```{r}
query <- "
DELETE
FROM [got-dialogues]
WHERE Speaker LIKE '%#%'"
res <- dbSendStatement(con, query)
```

Sprawdzam na ile wierszy miała wpływa kwerenda
```{r}
dbGetRowsAffected(res)
dbClearResult(res)
```
## Wspólne kwestie
Usuwamy wspólne kwestie, dotyczy pozycji typu 'ALL TOGETHER', 'ALL THREE', 'ALL AT THE BACK'.
Przykładowy błędny wiersz
```{r}
query <- "
SELECT Text, Speaker, Episode, Season 
FROM [got-dialogues]
WHERE Speaker LIKE '%ALL%' 
LIMIT 1"
dbGetQuery(con, query)
```
Kwerenda usuwająca wiersz
```{r}
query <- "
DELETE
FROM [got-dialogues]
WHERE Speaker LIKE '%ALL%'"
res <- dbSendStatement(con, query)
```

Sprawdzam na ile wierszy miała wpływa kwerenda
```{r}
dbGetRowsAffected(res)
dbClearResult(res)
```
## Nieznaczące wypowiedzi
Usuwamy pojedyncze, mało znaczące wypowiedzi.
Przykładowy błędny wiersz
```{r}
query <- "
SELECT Text, Speaker, Episode, Season 
FROM [got-dialogues]
GROUP BY Speaker
HAVING COUNT(*)=1
LIMIT 1"
dbGetQuery(con, query)
```
Kwerenda usuwająca wiersze
```{r}
query <- "
DELETE
FROM [got-dialogues]
where Speaker in (SELECT Speaker
FROM [got-dialogues]
GROUP BY Speaker
HAVING COUNT(*)=1)"
res <- dbSendStatement(con, query)
```
Sprawdzam na ile wierszy miała wpływa kwerenda
```{r}
dbGetRowsAffected(res)
dbClearResult(res)
```
## Ujednolicenie pola 'Speaker'
W bazie danych pojawiają się wpisy typu Speaker='Roose' oraz Speaker='ROOSE', dlatego trzymamy się jednej wersji (WIELKIE LITERY)
```{r}
query <- "
UPDATE [got-dialogues]
SET Speaker = UPPER(Speaker)"
res <- dbSendStatement(con, query)
dbGetRowsAffected(res)
dbClearResult(res)
```

## Podsumowanie i przykładowe dane
Po przeczyszczeniu przykładowe wpisy w bazie wyglądają następująco (kolumna 'Text' ograniczona do 20 znaków, by zwiększyć czytelność).
```{r}
query <- "
SELECT substr(Text,1,20)||'...' as 'Text', Speaker, Episode, Season
FROM [got-dialogues]
LIMIT 5"
dbGetQuery(con, query)
```

# Analiza eksploracyjna

## Ilość dialogów w poszczególnych sezonach
```{r}
df <- dbGetQuery(con,"
SELECT Season, COUNT(*)
FROM [got-dialogues]
GROUP BY Season")
ggplot(data=df, aes(x = df[,1], y=df[,2])) +
  geom_bar(stat = "identity", fill="lightblue") +
  geom_text(aes(label = df[,2]), vjust = 1) +
  labs(x="", y="Ilość dialogów") +
  theme_minimal()
```

Wskaźniki:

* Średnia `r mean(df[,2])`
* Mediana `r median(df[,2])`
* Wariancja `r var(df[,2])` 
* Odchylenie standardowe `r sd(df[,2])`
```{r}
summary(df[,2])
```

## Ilość dialogów poszczególnych bohaterów (wszystkie sezony, 10 największych)


```{r}
df <- dbGetQuery(con,"
SELECT Speaker, COUNT(*)
FROM [got-dialogues]
GROUP BY Speaker
ORDER BY 2 DESC
LIMIT 10")
ggplot(data=df, aes(x = df[,1], y=df[,2])) +
  geom_bar(stat = "identity", fill="lightblue") +
  geom_text(aes(label = df[,2]), vjust = 1) +
  labs(x="", y="Ilość kwestii") +
  theme_minimal()
```

By policzyć wskaźniki wszystkich bohaterów, ponownie wybieram dane (tym razem bez limitu)
```{r}
df <- dbGetQuery(con,"
SELECT Speaker, COUNT(*)
FROM [got-dialogues]
GROUP BY Speaker")
```

Wskaźniki (wszystkich bohaterów):

* Średnia `r mean(df[,2])`
* Mediana `r median(df[,2])`
* Wariancja `r var(df[,2])` 
* Odchylenie standardowe `r sd(df[,2])`
```{r}
summary(df[,2])
```
## Długości kwestii (znaki) w poszczególnych sezonach


```{r}
df <- dbGetQuery(con,"
SELECT Season,length(Text)
FROM [got-dialogues]")
ggplot(data=df, aes(x = df[,1], y=df[,2])) +
  geom_jitter(size = 0.1, position = position_jitter(0.45), color="blue") +
  labs(x="", y="Długość kwestii [znaki]", caption="(Kropka odpowiada pojedynczej wypowiedzianej kwestii)") +
  theme_minimal()
```
Wskaźniki:

* Średnia `r mean(df[,2])`
* Mediana `r median(df[,2])`
* Wariancja `r var(df[,2])` 
* Odchylenie standardowe `r sd(df[,2])`
```{r}
summary(df[,2])
```


## Najczęstszy mówca w danym sezonie


```{r}
df <- dbGetQuery(con,"
SELECT Season,
        (
        SELECT Speaker
        FROM [got-dialogues] as inner
        WHERE outer.Season=inner.Season
        GROUP BY Speaker
        ORDER BY COUNT(*) DESC
        LIMIT 1
        ) as TopSpeaker,
        (
        SELECT COUNT(*)
        FROM [got-dialogues] as inner
        WHERE outer.Season=inner.Season
        GROUP BY Speaker
        ORDER BY COUNT(*) DESC
        LIMIT 1
        ) as Amount
FROM (SELECT DISTINCT Season FROM [got-dialogues]) as outer")
ggplot(data=df, aes(x = df[,1], y=df[,3])) +
  geom_bar(stat = "identity", fill="lightblue") +
  geom_text(aes(label = paste(df[,2],df[,3])), vjust = -0.4) +
  labs(x="", y="Ilość kwestii") +
  theme_minimal()
```
Wskaźniki:

* Średnia `r mean(df[,3])`
* Mediana `r median(df[,3])`
* Wariancja `r var(df[,3])` 
* Odchylenie standardowe `r sd(df[,3])`
```{r}
summary(df[,3])
```

# Regresja liniowa

## Punkty i wartości na których oprę regresję

Do regresji nie wliczam sezonu 1, w którym wartości dialogów nie układają się w stosunku do reszty.
Punkty na których obliczę wyglądają następująco:
```{r}
df <- dbGetQuery(con,"
SELECT Season, COUNT(*)
FROM [got-dialogues]
WHERE Season !='season-01'
GROUP BY Season")
ggplot(data=df, aes(x = df[,1], y=df[,2])) +
  geom_point(stat = "identity", fill="lightblue") +
  geom_text(aes(label = df[,2]), vjust = -0.4) +
  labs(x="", y="") +
  scale_y_continuous(name="Ilość kwestii", limits=c(0, 4500))+
  theme_minimal()

```

## Model regresji liniowej

Tworzę model
```{r}
df <- dbGetQuery(con,"
SELECT substr(Season,9,10), COUNT(*)
FROM [got-dialogues]
WHERE Season !='season-01'
GROUP BY Season")
df2 <- data.frame(x = as.numeric(df[,1]), y=df[,2])
model_lm <- lm(y~x, data=df2)
df_lm <- data.frame(x = 2:12)
```

Informacje o modelu
```{r}
summary(model_lm)
```

## Wykres regresji liniowej
```{r}
ggplot(df_lm, aes(x)) +
  stat_function(fun=function(x) coefficients(model_lm)[1]+x*(coefficients(model_lm)[2]), color='turquoise4') +
  scale_x_continuous("sezon", labels = as.character(df_lm$x), breaks = df_lm$x, limits=c(2,12))+
  scale_y_continuous(name="Ilość kwestii", limits=c(0, 4500)) +
  labs(title="Regresja liniowa ilości kwestii w poszczególnych sezonach (wraz z predykcją)",caption=paste("równanie regresji liniowej: y=",coefficients(model_lm)[2],"x + ",coefficients(model_lm)[1]))

```

Obliczam punkt przecięcia z osią OX.
```{r}
point <- -1*(coefficients(model_lm)[1])/(coefficients(model_lm)[2])
print(point)
```
Czy w sezonie `r ceiling(point)` już nikt się nie wypowie? :D

# Zakończenie

Kończę pracę z bazą
```{r}
dbDisconnect(con)
unlink("data/got-dataset.db")
```

# Podsumowanie

Choć wybrałem dane proste, bo przecież to tylko kwestie bohaterów, można było dowiedzieć się z nich całkiem sporo. Wniosek po krótce jest taki, że od sezonu 2 Gry o tron, bohaterowie co raz bardziej nie lubią się wypowiadać. Dodatkowo w sezonie 2 padł rekord pod względem długości kwestii (ponad 1500 znaków w pojedynczej wypowiedzi)



